臺灣高雄地方法院刑事判決　　　　　　100年度侵訴字第151號
公　訴　人　臺灣高雄地方法院檢察署檢察官
被　　　告　黃家閎
上列被告因妨害性自主罪案件，經檢察官提起公訴（100年度撤
緩偵字第201號），本院判決如下：
    主  文
黃家閎對於十四歲以上未滿十六歲之女子為性交，處有期徒刑陸
月。
    事  實
一、黃家閎於民國96年7 月中旬某日經由友人介紹而結識Ａ女（
    真實姓名年籍資料詳卷，82年11月間生），雙方進而於97年
    3 月18日開始交往並成為男女朋友關係。詎料，黃家閎明知
    Ａ女年僅14歲，性自主能力及判斷能力均未臻成熟，竟基於
    對於14歲以上未滿16歲之女子為性交之單一犯意，接續於97
    年5 月至同年7 月間，以每2 至3 天1 次之頻率，分別在黃
    家閎位於高雄縣岡山鎮（業已改制為高雄市岡山區，以下仍
    以原行政區域名稱稱之）文化一街29巷29弄50號住處、「代
    迪賓館」（址設高雄縣橋頭鄉〈業已改制為高雄市橋頭區○
    ○○路57號9 樓）、高雄縣市轄區內之不詳友人住處及汽車
    旅館等處，於未違反Ａ女意願之情形下，以其陰莖插入Ａ女
    陰道之方式，而與Ａ女進行性交行為多次。嗣Ａ女於97 年7
    月11日因另案竊盜罪嫌接受警方詢問過程中自述上情，經警
    循線追查後，始悉全情。
二、案經高雄縣政府警察局岡山分局報告臺灣高雄地方法院檢察
    署檢察官偵查起訴。
    理  由
壹、程序方面：
一、按行政機關、司法機關及軍法機關所製作必須公示之文書，
    不得揭露被害人之姓名、出生年月日、住居所及其他足資識
    別被害人身分之資訊，性侵害犯罪防治法第12條第2 項定有
    明文。經查，本件判決書如記載被害人Ａ女及其母（下稱Ｂ
    女）之真實姓名年籍資料，有揭露足以識別被害人Ａ女身分
    資訊之虞，爰依上開規定不記載其等姓名年籍資料，而就被
    害人Ａ女及其母Ｂ女部分均以代號為之（其等姓名年籍資料
    均詳卷）。
二、次按被告以外之人於審判外之陳述，雖不符刑事訴訟法第15
    9 條之1 至第159 條之4 之規定，而經當事人於審判程序同
    意作為證據，法院審酌該言詞陳述或書面陳述作成時之情況
    ，認為適當者，亦得為證據；又當事人、代理人或辯護人於
    法院調查證據時，知有第159 條第1 項不得為證據之情形，
    而未於言詞辯論終結前聲明異議者，視為有前項之同意，刑
    事訴訟法第159 條第1 項、第159 條之5 分別定有明文。查
    本判決所引用屬於傳聞證據之部分，均已依法踐行調查證據
    程序，且當事人於審判程序亦同意作為證據，而經本院審酌
    證據資料作成時之情況，並無違法不當及證明力明顯過低之
    瑕疵，亦無依法應排除其證據能力之情形，認以之作為證據
    應屬適當，故自有證據能力。
貳、實體方面：
一、訊據被告黃家閎對於上開犯罪事實均坦承不諱，且有證人即
    被害人Ａ女及其母Ｂ女於警詢、偵查中之證述內容可佐（見
    警卷第6 至11頁，偵卷第6 頁），復有財團法人義大醫院97
    年7 月11日受理疑似性侵害事件驗傷診斷書1 紙在卷可稽（
    參見偵查卷附物證存放袋），是被告之任意性自白核與事實
    相符，洵堪採為認定事實之依據。從而，本件事證明確，被
    告犯行洵堪認定，應依法論罪科刑。
二、論罪科刑：
    查Ａ女係82年11月間生，於案發期間年僅14歲餘，且為被告
    所明知一節，業據被告供承在案，且有卷附Ａ女之年籍資料
    可稽，是核被告所為，係犯刑法第227 條第3 項之對14歲以
    上未滿16歲之女子為性交罪。又按行為人實施犯罪之時地，
    在自然意義上雖非完全一致，然二者仍有部分合致，且犯罪
    目的單一，依一般社會通念，認應評價為一罪方符合刑罰公
    平原則，如予數罪併罰，反有過度處罰之疑，與人民法律感
    情亦未契合；故於刑法廢除牽連犯及連續犯後，應依個案情
    狀，考量一般社會通念及刑罰公平原則，適度擴張一行為概
    念，論以接續犯或一行為觸犯數罪名之想像競合犯，方屬適
    當（參見最高法院97年度臺上字第1880號判決意旨）。查本
    案被告與Ａ女於案發期間為男女朋友關係，並於97年5 月至
    同年7 月期間內，徵得Ａ女同意之情形下，多次與Ａ女發生
    性交行為，被告進行該等性交行時主觀上均係基於與Ａ女情
    感基礎所為之男女親密往來，具主觀上之一致性；又被告與
    14 歲 以上未滿16歲女子為性交之對象均為Ａ女，在其密集
    為數次內容相同之性交行為，此期間內2 人均維持男女朋友
    關係，其行為手段類型相同，行為客觀情狀無異，行為侵害
    關係亦無二致，堪認具有客觀上之一致性，是被告雖先後數
    次與14歲以上未滿16歲女子為性交，於自然上係複數行為，
    然因其行為具主觀一致性及客觀一致性，於法律評價上應認
    為行為單數，亦即以其全部自然上行為認屬法規範一次違反
    之結果，而僅論以接續犯之包括一罪，公訴意旨認被告與被
    害人發生多次性交行為，均應獨立成罪，並應予分論併罰，
    尚有未洽。次按兒童及少年福利法第70條第1 項規定：「成
    年人教唆、幫助或利用兒童及少年犯罪或與之共同實施犯罪
    或故意對其犯罪者，加重其刑至二分之一。但各該罪就被害
    人係兒童及少年已定有特別處罰規定者，不在此限。」，本
    件被告所犯之刑法第227 條第3 項之罪，係以被害人之年齡
    14歲以上未滿16歲為處罰條件，應認係就被害人為兒童及少
    年所定之特別處罰規定，依兒童及少年福利法第70條第1項
    但書規定，即無再依該條前段規定加重其刑之必要，併此敘
    明。爰審酌被告於案發期間與被害人為男女朋友關係，因情
    慾衝動與之發生性行為，且接續為之，所為已影響被害人Ａ
    女身心健康之正常發展，惟考量其犯罪後始終坦承犯行，深
    具悔意之態度，且被害人Ａ女及其母Ｂ女於警詢、偵查及本
    院準備程序中均表明Ａ女與被告係兩情相稅，不願對被告提
    出告訴，願原諒被告以勵其自新等情（見警卷第9 至10頁，
    偵卷第6 頁），暨兼衡被告之智識程度、素行、生活狀況等
    一切情狀，量處如主文所示之刑，以示懲儆。
據上論斷，依刑事訴訟法第299 條第1 項前段，刑法第227 條第
3項，判決如主文。
本案經檢察官郭來裕到庭執行職務。
中    華    民    國     100    年   12    月    29   日
                  刑事第十九庭  審判長法  官  陳志銘
                                      法  官  陳松檀
                                      法  官  鄭子文
以上正本證明與原本無異。
如不服本判決應於收受判決後10日內向本院提出上訴書狀，並應
敘述具體理由。其未敘述上訴理由者，應於上訴期間屆滿後20日
內向本院補提理由書(均須按他造當事人之人數附繕本)「切勿逕
送上級法院」。
中    華    民    國     100    年   12    月    29   日
                                      書記官  王立山
附錄本案論罪科刑法條：
中華民國刑法第227條第3項
對於十四歲以上未滿十六歲之男女為性交者，處 7 年以下有期
徒刑。